【裁判字號】    95,訴,656
【裁判日期】    950602
【裁判案由】    槍砲彈藥刀械管制
【裁判全文】
臺灣板橋地方法院刑事判決               95年度訴字第656號
公  訴  人  臺灣板橋地方法院檢察署檢察官
被      告  甲○○
選任辯護人  法律扶助辯護人  施習盛律師
上列被告因違反槍砲彈藥刀械管制條例案件，經檢察官提起公訴
（95年度偵字第2275 號），本院判決如下：
    主  文
甲○○未經許可，持有可發射子彈具有殺傷力之改造手槍，處有
期徒刑貳年，併科罰金新臺幣拾萬元，罰金如易服勞役，以銀元
佰元即新臺幣玖佰元折算壹日。緩刑伍年。
扣案之仿WALTHER 廠PPK/S 型半自動手槍製造之槍枝換裝土造金
屬槍管而成之改造手槍（含彈匣壹個，槍枝管制編號0000000000
）壹支沒收之。
    事  實
一、甲○○明知可發射子彈具有殺傷力之改造手槍，係槍砲彈藥
    刀械管制條例所列管之槍砲，非經中央主管機關許可，不得
    無故持有，竟基於持有可發射子彈具有殺傷力改造槍枝之犯
    意，於94年11月中旬某日，在桃園市「SKY 」舞廳，向真實
    姓名不詳綽號「阿南」之成年男子，以新臺幣8,000 元之代
    價，購得可發射子彈具有殺傷力之仿WALTHER 廠PPK/S 型半
    自動手槍製造之槍枝換裝土造金屬槍管而成之改造手槍（含
    彈匣1 個，槍枝管制編號0000000000）1 支而持有之，俾供
    其出門防身之用。嗣於95年1 月19日上午7 時30分許，在臺
    北縣板橋市○○路○ 段與存德街口為警查獲，並扣得上開改
    造手槍（含彈匣1 個）1 支。
二、案經臺北縣政府警察局板橋分局報請臺灣板橋地方法院檢察
    署檢察官偵查後提起公訴。
    理  由
一、本案以下認定事實所引用之證據，檢察官、被告甲○○與選
    任辯護人均未就證據能力表示異議，而各該證據依刑事訴訟
    法規定亦無不具證據能力之情事，故本院認均得作為認定被
    告有罪之依據，合先敘明。
二、上揭犯罪事實，業據被告甲○○於警詢、檢察官及本院訊問
    時均坦承不諱，並有前開改造手槍1 支（含彈匣1 個，槍枝
    管制編號0000000000）扣案可資佐證，而該扣案改造手槍經
    送請內政部警政署刑事警察局以性能檢驗法鑑驗，認係仿WA
    LTHER 廠PPK/S 型半自動手槍製造之槍枝換裝土造金屬槍管
    而成之改造手槍，經檢視，欠缺保險，惟不影響槍枝擊發功
    能，仍可供擊發適用子彈，認具殺傷力之情，有該局95年1
    月27日刑鑑字第0950012921號槍彈鑑定書1 份附卷可參，足
    認被告自白與事實相符。本案事證明確，被告犯行洵堪認定
    。
三、核被告甲○○未經許可持有改造手槍之行為，係犯槍砲彈藥
    刀械管制條例第8 條第4 項之未經許可持有可發射子彈具有
    殺傷力之改造槍枝罪。又被告未經許可持有改造手槍之行為
    固無足取，然其並未同時持有可供擊發具有殺傷力之子彈，
    且持有該改造手槍期間，無任何刑案紀錄，有臺灣高等法院
    被告前案紀錄表1 份在卷足憑，現亦從事正當工作中，有在
    職證明書1 紙在卷可稽，觀其犯罪情節實非嚴重，其復因一
    時失慮始為本案犯行，犯後已坦承犯行，尚具悔意，而其所
    犯之罪法定本刑為3 年以上10年以下有期徒刑，併科新臺幣
    700 萬元以下罰金，與其犯罪情節相較，實屬情輕法重，客
    觀上足以引起一般同情，顯有堪資憫恕之處，本院認縱處以
    法定最低刑度猶嫌過重，爰依刑法第59條規定減輕其刑。爰
    審酌被告犯罪之動機、手段、非法持有槍枝之期間、犯後坦
    承犯行，態度良好等一切情狀，量處如主文所示之刑，且就
    罰金刑部分併諭知易服勞役之折算標準，以資懲儆。另查，
    被告前未曾受有期徒刑以上刑之宣告，有前開臺灣高等法院
    被告前案紀錄表可稽，且被告於本院審理期日主動表明願意
    盡其所能捐款俾利公益，並已於95年5 月29日匯款新臺幣10
    萬元與財團法人犯罪被害人保護協會板橋分會，有匯款回條
    1 紙存卷可參，足徵其確有改過自新之心，信其經此偵審程
    序及刑之宣告後，應知警惕而無再犯之虞，本院因認暫不執
    行其刑為當，爰依刑法第74條第1 款規定併予以宣告緩刑5
    年，用啟自新。至扣案之仿WALTHER 廠PPK/S 型半自動手槍
    製造之槍枝換裝土造金屬槍管而成之改造手槍（含彈匣1 個
    ，槍枝管制編號0000000000）1 支，係屬違禁物，應依刑法
    第38條第1 項第1 款規定宣告沒收之。
據上論斷，應依刑事訴訟法第299 條第1 項前段，槍砲彈藥刀械
管制條例第8 條第4 項，刑法第11條前段、第59條、第42條第2
項、第74條第1 款、第38條第1 項第1 款，罰金罰鍰提高標準條
例第2 條，現行法規所定貨幣單位折算新臺幣條例第2 條，判決
如主文。
本案經檢察官郭學廉到庭執行職務。
中    華    民    國    95    年    6     月    2     日
                  刑事第三庭  審判長法  官  李麗玲
                                    法  官  鄧雅心
                                    法  官  張兆光
上列正本證明與原本無異。
如不服本判決，應於判決送達後10日內向本院提出上訴狀 (應附
繕本)， 上訴於臺灣高等法院。
                                    書記官  曹秋冬
中    華    民    國    95    年    6     月    5     日
附錄本案論罪科刑法條：
槍砲彈藥刀械管制條例第8 條
未經許可，製造、販賣或運輸鋼筆槍、瓦斯槍、麻醉槍、獵槍、
空氣槍或第4 條第1 項第1 款所定其他可發射金屬或子彈具有殺
傷力之各式槍砲者，處無期徒刑或5 年以上有期徒刑，併科新臺
幣1,000萬元以下罰金。
未經許可，轉讓、出租或出借前項所列槍枝者，處5 年以上有期
徒刑，併科新臺幣1,000萬元以下罰金。
意圖供自己或他人犯罪之用，而犯前2 項之罪者，處無期徒刑或
7年以上有期徒刑，併科新臺幣1,000萬元以下罰金。
未經許可，持有、寄藏或意圖販賣而陳列第1 項所列槍枝者，處
3 年以上10年以下有期徒刑，併科新臺幣700 萬元以下罰金。
第1 項至第3 項之未遂犯罰之。


司法院資訊處製作；財團法人民間司法改革基金會備份。
